# 赠送员工股份

提问人：fanwjwjsh 时间：2020-01-08 14:15:05
陈版你好，我司注册在开曼群岛的母公司，无偿赠送其股份给新入职的中国高管，高管在境内公司任职。没有业绩条件的限制，只规定了股份不可以再转让和抵押，请问要如何记账呢？谢谢。

回答人：chenyiwei
按授予后立即可行权的股份支付处理，按股份在授予日的公允价值确认管理费用和资本公积。（注意所讨论的会计主体，管理费用应在该高管任职的企业的个别报表层面确认。）